臺灣苗栗地方法院刑事裁定              100年度簡抗字第3號
抗  告  人  劉光華
上列抗告人因違反家庭暴力防治法案件，不服本院苗栗簡易庭中
華民國100 年7 月13日所為之裁定（100 年度苗簡字第390 號）
，提起抗告，本院裁定如下：
    主  文
抗告駁回。
    理  由
一、按對於簡易判決有不服者，得上訴於管轄之第二審法院合議
    庭，刑事訴訟法第455 條之1 第1 項定有明文。又對於簡易
    判決之上訴，上訴期間為10日，自送達判決後起算，原審法
    院認為上訴不合法律上之程式者，應以裁定駁回之，此觀同
    法第455 條之1 第3 項準用第349 條前段、第362 條前段之
    規定自明。又上訴期間為法定不變期間（最高法院92年度臺
    上字第310 號裁定參照）。
二、抗告意旨略以：抗告人於民國（下同）100 年6 月9 日對原
    審100 年5 月17日之刑事簡易判決提起上訴，因端午節關係
    ，法院亦公休，故應未超過法定期間，且家中無水、電，車
    輛路途好幾十公里，導致遲延上訴日期，故請求撤銷原審於
    100 年7 月13日所為因上訴逾期而駁回上訴之裁定（100 年
    度苗簡字第390 號裁定）等語。
三、經查：本件抗告人因違反家庭暴力防治法案件，經本院於
    100 年5 月17日以100 年度苗簡字第390 號判決判處拘役30
    日，如易科罰金，以新臺幣1,000 元折算1 日。嗣經本院依
    抗告人之住所及居所地址送達該簡易判決正本，均由抗告人
    於100 年5 月24日親自簽收，此有本院送達證書2 紙在卷可
    查，則本件抗告人之上訴期間，自應於上開送達日之翌日即
    100 年5 月25日起算，又上訴人係居住於苗栗縣卓蘭鎮內，
    依法院訴訟當事人在途期間標準第2 條規定，應加計在途期
    間2 日，故本件上訴期間之末日應為100 年6 月5 日，又末
    日6 月5 日（星期日）及隔日6 月6 日（端午節）均為假日
    ，故順延至6 月7 日（星期二），本件上訴期間屆滿，此不
    變期間，不因抗告人所稱家中無水、電、車輛路途好幾十公
    里等情事而能延長，且由前述上訴期間之計算方式可知，已
    因端午節放假之故，而有所延長。是抗告人如不服原審判決
    ，至遲應於100 年6 月7 日提起上訴。惟抗告人係遲至100
    年6 月9 日始向本院提起上訴（按提出上訴日期應以上訴狀
    送達本院之日期為準，並非上訴狀郵寄之日期），此有刑事
    上訴狀上之本院收文戳記可憑（見原審卷第19頁），故本件
    抗告人顯已逾越上訴期間，其上訴即屬違背法律上之程序，
    且無從補正，依前述規定，應不經言詞辯論，逕以裁定駁回
    之。故原審認抗告人上訴期間逾期而裁定駁回上訴，依法並
    無不合。抗告人執上揭抗告意旨指摘原審裁定不當，尚難認
    有理由，應予駁回。
四、據上論結，應依刑事訴訟法第455條之1第5項、第412條，裁
    定如主文。
中    華    民    國    100     年    9     月  13    日
                  刑事第一庭  審判長法  官  柳章峰
                                    法  官  林大為
                                    法  官  伍偉華
以上正本證明與原本無異。
本裁定不得抗告。
                                    書記官  蕭雅文
中    華    民    國   100    年    9     月    13    日